臺灣彰化地方法院行政訴訟判決
110年度交字第125號
111年8月24日言詞辯論終結
原      告  邱進中  
被      告  交通部公路總局臺中區監理所

代  表  人  楊聰賢  
訴訟代理人  黃品樺  
上列當事人間交通裁決事件，原告不服被告民國110年11月1日彰
監四字第64-I3D125197號裁決，提起行政訴訟，本院判決如下:
    主      文
原告之訴駁回。
訴訟費用新臺幣參佰元由原告負擔。
    事實及理由
一、程序事項：
    本件被告之代表人原為魏武盛，嗣變更為楊聰賢，茲據新任
    代表人楊聰賢具狀聲明承受訴訟（見本院卷第115至120頁）
    ，經核並無不符，應予准許。　　
二、事實概要：
　  原告於民國110年10月2日上午5時31分許，駕駛車牌號碼000
    -0000號自用曳引車（下稱系爭車輛），行經彰化縣二水鄉
    民生路與堤岸路口前，經彰化縣警察局田中分局（下稱舉發
    機關）二水分駐所員警以原告有「酒後駕車，經提供礦泉水
    漱口後，實施呼氣酒精測試酒測值達0.18mg/L」之違規行為
    ，對原告掣開第I3D125197號舉發違反道路交通管理事件通
    知單（下稱舉發通知單），舉發原告違反道路交通管理處罰
    條例（下稱道交處罰條例）第35條第1項第1款之規定。嗣原
    告不服向被告提出陳述，經被告函詢舉發機關後，認原告確
    有「汽機車駕駛人酒精濃度超過規定標準（0.15-0.25〈未含
    〉）」違規行為，乃依道交處罰條例第35條第1項第1款、第2
    4條第1項第2款（原處分漏載該條項款，應予補充）等規定
    ，於110年11月1日開立彰監四字第64-I3D125197號裁決書（
    下稱原處分），裁處原告「罰鍰新臺幣（下同）33,000元，
    吊扣駕駛執照24個月，並應參加道路交通安全講習」。原告
    不服，提起本件行政訴訟。
三、原告主張及聲明:
  ㈠主張要旨:
　⒈原告因此路段標示禁行砂石車之號誌不明，因而誤駛進砂石
    車禁駛路段，我國用路人在法規與傳統習慣上皆為靠右行駛
    ，而此路段關於禁駛砂石車之標誌卻設置在左側電線桿，這
    一路段恰巧為直行車道接向右邊道路。依照一般駕駛人經驗
    大概都是看著即將轉向的右側車道，並以眼角餘光緊盯戒備
    左邊後照鏡，根本無暇注意在道路左側之砂石車禁駛標誌，
    而在原告剛進入禁行路段，警察不馬上予以勸導，反而跟在
    其身後行駛，等到蒐集足夠之證據，確定原告違規之事實後
    ，便將原告攔停予以盤查，在雙方都符合防疫標準，維持2
    公尺社交安全距離，並配戴口罩的情況下，警察此時竟以聞
    到原告滿身酒味為由，迫使原告接受酒精濃度測試之檢定，
    原告在此情況下，並且一想到此刻是不是被警察設下的陷阱
    釣魚了，心生恐懼且呼吸急促，導致呼吸異常，不停的換氣
    ，此等生理情況，所為之酒精濃度測試之檢定，與原告當時
    真實的情況，可能有所差距，而最後酒精濃度測試之檢定也
    僅僅是比標準值0.15多出0.03，若能回到呼吸平穩，正常之
    生理情況下，或許會有不一樣之結果。
　⒉原告擔任砂石車司機為業，家中尚有母親、子女賴其扶養，
    吊扣駕駛執照2年，將失去賴以為生的砂石車駕駛工作，原
    告沒有犯意，惡性不大，吊扣駕駛執照2年之處罰違反比例
    原則。
　㈡聲明：原處分撤銷，訴訟費用由被告負擔。　
四、被告答辯及聲明：
  ㈠答辯要旨：　　　
　  原告於110年10月2日上午5時31分許駕駛系爭車輛，為彰化
    縣警察局田中分局二水分駐所警員以第I3D125197號違規通
    知單舉發酒後駕車交通違規，舉發內容為「酒後駕車，經提
    供礦泉水漱口後，實施呼氣酒精測試酒測值達0.18mg/L。」
    ，有該所110年10月2日填單之第I3D125197號舉發通知單影
    本1份、申訴答辯報告表及蒐證光碟1片在卷可參。查原告於
    蒐證影片中亦坦承於昨日(1日)晚間8點多有飲酒，離開單時
    間已相隔8、9個小時以上，明顯離飲酒結束時間達15分鐘以
    上而進行檢測，且警方亦有提供礦泉水讓原告漱口，確實也
    測得酒精濃度0.18mg/L，本案既有上揭二水分駐所舉發員警
    製單之舉發通知單影本1份、舉發機關110年10月19日田警分
    五字第1100017330號函及現場錄影光碟1片在卷可稽，而本
    案經實施酒測，酒精值達每公升0.18毫克，酒精濃度已超過
    規定標準，足以認定原告確實違反道路交通安全規則之事實
    。
　㈡聲明：駁回原告之訴，訴訟費用由原告負擔。
五、本件如事實概要欄所述之事實，為兩造不爭執，並有舉發通
    知單、交通違規陳述單及查詢單、舉發機關110年10月19日
    田警分五字第1100017330號函暨檢送之舉發違反「道路交通
    管理處罰條例」申訴答辯報告表、財團法人工業技術院呼氣
    酒精測試器檢定合格證書、原告之酒精測定紀錄表、原處分
    暨送達證書、駕駛人基本資料、警方蒐證錄影光碟等件為證
    （見本院卷第67至83、91頁），而警方蒐證錄影光碟於111
    年8月17日本院審理時當庭勘驗，並製作如附件所示之勘驗
    筆錄（見本院卷第102至109頁），兩造均對勘驗結果不爭執
    ，應可認定為真實。是本件依原告主張及被告答辯意旨以觀
    ，兩造之爭點為：㈠本件舉發員警是否合法攔檢原告而實施
    酒測？㈡被告以原處分裁處原告，有無違反比例原則？
六、本院之判斷：　　　
  ㈠按「汽機車駕駛人，駕駛汽機車經測試檢定有下列情形之一
    ，機車駕駛人處1萬5,000元以上9萬元以下罰鍰，汽車駕駛
    人處3萬元以上12萬元以下罰鍰，並均當場移置保管該汽機
    車及吊扣其駕駛執照1年至2年…：一、酒精濃度超過規定標
    準」、「汽車駕駛人，有下列情形之一者，應接受道路交通
    安全講習：…二、有第35條第1項規定之情形」，行為時道交
    處罰條例第35條第1項第1款、道交處罰條例第24條第1項第2
    款分別定有明文。次按道路交通安全規則第114條第2款規定
    ：「汽車駕駛人有下列情形之一者，不得駕車：…二、飲用
    酒類或其他類似物後其吐氣所含酒精濃度達每公升0.15毫克
    或血液中酒精濃度達百分之0.03以上」。是以，所謂「酒精
    濃度超過規定標準」，乃指「吐氣所含酒精濃度達每公升0.
    15毫克以上」或「血液中酒精濃度達百分之0.03以上」兩種
    情形，其中吐氣所含酒精濃度，本即指檢測儀器在經檢定合
    格及正常使用之狀態下所顯示之數據。查舉發單位於舉發本
    件違規所使用之電化學式呼氣酒精測試器（廠牌：SUNHOUSE
    、型號：AC80、器號：B210827），業經經濟部標準檢驗局
    委託財團法人工業技術研究院於110年3月4日檢定合格，有
    效期限至111年3月31日，有檢定合格證書（檢定合格單號碼
    ：J0JA0000000）影本1紙在卷可稽，自具相當之公信力。經
    檢視本件原告當日為警攔查進行呼氣酒精濃度測試之檢測值
    列印單影本（見本院卷第79頁），可見其於110年10月2日上
    午5時31分許測得測定值為「0.18毫克/公升」，其測定結果
    已超過每公升0.15毫克之規定標準，自屬道交處罰條例第35
    條第1項第1款「酒精濃度超過規定標準」之違規行為。
　㈡復按道路交通管理事件統一裁罰基準及處理細則第19條之2第
    1項規定：「對汽車駕駛人實施本條例第35條第1項第1款測
    試之檢定時，應以酒精測試儀器檢測且實施檢測過程應全程
    連續錄影，並依下列程序處理：1、實施檢測，應於攔檢現
    場為之。但於現場無法或不宜實施檢測時，得向受測者說明
    ，請其至勤務處所或適當場所檢測。2、詢問受測者飲用酒
    類或其他類似物結束時間，其距檢測時已達15分鐘以上者，
    即予檢測。但遇有受測者不告知該結束時間或距該結束時間
    未達15分鐘者，告知其可於漱口或距該結束時間達15分鐘後
    進行檢測；有請求漱口者，提供漱口。3、告知受測者儀器
    檢測之流程，請其口含吹嘴連續吐氣至儀器顯示取樣完成。
    受測者吐氣不足致儀器無法完成取樣時，應重新檢測。4、
    因儀器問題或受測者未符合檢測流程，致儀器檢測失敗，應
    向受測者說明檢測失敗原因，請其重新接受檢測。」是以，
    實施酒精測試之程序，固以受測者「飲酒後已達15分鐘以上
    」為原則，而若其飲酒結束時間不明或未達15分鐘時，亦得
    於「漱口後」進行檢測。經本院當庭勘驗舉發機關警員對原
    告實施酒測過程之蒐證錄影畫面，警員於實施酒測前，確已
    提供礦泉水予原告漱口，此有附件所示之勘驗筆錄及上開錄
    影畫面擷圖存卷可考（見本院卷第106至109、123頁），警
    員所實施之酒測程序與上開規定並無不合，檢測程序並無違
    誤。
　㈢本件舉發員警係合法攔檢並實施酒測：
　⒈按警察職權行使法第8條第1項規定：「警察對於已發生危害
    或依客觀合理判斷易生危害之交通工具，得予以攔停並採行
    下列措施：一、要求駕駛人或乘客出示相關證件或查證其身
    分。二、檢查引擎、車身號碼或其他足資識別之特徵。三、
    要求駕駛人接受酒精濃度測試之檢定。」授權警員實行酒測
    檢定規定，乃是基於警員執行交通稽查勤務之必要性所設，
    警員固不能毫無理由對駕駛人實施酒測，然只要有事實足認
    駕駛人有酒後駕車可能性，自得對易生危害之交通工具駕駛
    人實施酒測，另警察實施交通檢查行為，屬於警察防止危害
    資料蒐集的活動，不以有具體危害發生為前提。而所謂「依
    客觀合理判斷易生危害」，是指依現場狀況及依警察經驗對
    該事件所作之綜合評估，根據客觀明顯事實，經警察合理之
    推論，而認為將可能有危害之發生，此合理推斷是個案審查
    ，故警察之判斷只要達所謂合理的懷疑即可，此觀諸司法院
    釋字第699號解釋理由書：「依法維持公共秩序，保護社會
    安全，防止一切危害，促進人民福利，乃警察之任務（警察
    法第2條規定參照）。警察對於已發生危害或依客觀合理判
    斷易生危害之交通工具，得予以攔停，要求駕駛人接受酒精
    濃度測試之檢定（警察職權行使法第8條第1項第3款、刑法
    第185條之3、道路交通管理處罰條例第35條及道路交通安全
    規則第114條第2款規定參照），是駕駛人有依法配合酒測之
    義務。」等語即明。
　⒉原告雖主張警員係設陷阱違法攔停原告並進行酒測云云。惟
    查，舉發機關執勤警員於職務報告陳述：「110年10月2日警
    員鄭旭晃與江忠旺於04至06時，依勤務規劃在二水鄉民生、
    堤岸路口執行『取締違規砂石車』勤務，於110年10月2日05時
    20分許，明確見違規人駕駛砂石車自堤岸路（五伯巷段）行
    駛進民生路段，立即當場予以攔停實施稽查，現場明確告知
    違規駕駛人邱進中駕駛砂石車行駛之道路係為禁止砂石車通
    行之時段（假日禁駛）及路段（五伯巷段），並明確告知需
    先申請通行證後方能行駛通行管制道路，邱進中隨即向警方
    央求改開『號碼污穢』遭拒後，即對警員鄭旭晃開始言語咆哮
    ，惟咆哮時自邱進中口中散發出濃厚酒味，經警詢問邱進中
    坦承於晚上睡前有飲酒，經警方提供礦泉水漱口後，實施呼
    氣酒精測試，酒測值達0.18mg/L……」等語（見本院卷第75頁
    ），核與本院當庭勘驗警員對原告實施酒測過程之蒐證錄影
    畫面內容（詳如附件）相符（見本院卷第102至109頁），足
    見本件舉發員警係因原告於違規時、地，因駕駛砂石車行駛
    公告禁駛時段而將其攔查，並告知原告其遭攔查之原因，由
    於原告駕駛砂石車行駛公告禁駛時段為道交處罰條例第60條
    第2項第2款：「汽車駕駛人，駕駛汽車有下列情形之一，而
    本章各條無處罰之規定者，處900元以上1,800元以下罰鍰：
    二、不遵守公路或警察機關，依第5條規定所發布命令。」
    之違規行為，本即屬警察職權行使法第8條第1項規定之「已
    發生危害或依客觀合理判斷易生危害之交通工具」，舉發員
    警攔查原告並要求原告出示相關證件或查證其身分，並製開
    舉發通知單（嗣原告就該違規行為之舉發表示不服而申請裁
    決，不服裁決後提起行政訴訟，業經本院以110年度交字第1
    24號判決認定原告確有該違規行為而駁回原告之訴確定），
    此即一般舉發交通程序，自合乎警察職權行使法第8條第1項
    第1款及道交處罰條例第7條規定，舉發員警既已合法攔停原
    告，而後原告與執勤員警之交談過程中，經員警發現原告身
    上有酒味，有事實足認原告有酒後駕車可能性，自得依道交
    處罰條例第35條之規定，命原告配合接受酒測。原告上開主
    張，並不可採。
  ㈣被告依道交處罰條例第35條第1項第1款暨裁罰基準及處理細
    則等規定，裁處吊扣原告駕駛執照24個月，並無違反比例原
    則、平等原則及行政自我羈束原則，應屬適法:
  ⒈按裁罰基準及處理細則之規定，就其立法目的及功能，乃為
    防止處罰機關枉縱或偏頗，依道交處罰條例第92條第4項授
    權交通部會同內政部訂定裁罰基準及處理細則暨其附件之裁
    罰基準表，用以維持裁罰之統一性與全國因違反道路交通管
    理事件受處罰民眾之公平，不因裁決人員不同，而生偏頗，
    寓有避免各監理機關於相同事件恣意為不同裁罰之功能，並
    非法所不許，於憲法上保障人民財產權之意旨並無牴觸（此
    並有司法院釋字第511號解釋意旨理由足資參照），並無違
    反法律保留原則。又依本件違規行為時之裁罰基準表記載，
    大型車汽車駕駛人違反道交處罰條例第35條第1項第1款之酒
    精濃度超過規定標準，其吐氣所含酒精濃度達每公升0.15毫
    克以上未滿0.25毫克或血液中酒精濃度達百分之0.03以上未
    滿0.05者，處罰鍰33,000元，並吊扣其駕駛執照2年；核此
    規定，既係基於母法之授權而為訂定，且於裁罰基準及處理
    細則附件所示裁罰基準表中，關於道交處罰條例第35條第1
    項第1款之裁罰基準內容，就不同違規車種，其可能衍生危
    害交通安全之輕重不同，分別處以不同罰鍰金額，並區分機
    車、汽車，處以不同吊扣駕駛執照之期間，符合相同事件相
    處理，不同事件不同處理之平等原則。再該處理細則是由道
    交處罰條例所授權訂定，適用道交處罰條例之裁罰機關基於
    平等原則本應依該處理細則為裁罰之基準，依行政自我羈束
    原則，被告即無權片面變更該處理細則所規定之吊扣駕駛執
    照24個月之基準。故被告依裁罰基準表所為之裁處並無違反
    比例原則、平等原則及行政自我羈束原則。
  ⒉原告雖主張其以擔任砂石車司機為業，家中尚有母親、子女
    賴其扶養，吊扣駕駛執照使其無法從事司機工作，影響其生
    活等情。惟按吊扣違規人之駕駛執照旨在保障道路用路人交
    通往來之安全，此雖影響人民之財產權及限制人民駕駛車輛
    之自由權利，但基於維護交通安全之重要公益，立法者已經
    考量人民財產、工作、生活及人格自由發展，與該處分所追
    求之公共利益；且該處分所侵害之工作權亦僅限於一定期間
    （2年）駕駛車輛部分，原告並非喪失其他謀生之工作機會
    ；而在吊扣駕駛執照期間屆滿後，原告仍可取得駕駛執照，
    尚非完全禁止原告據以工作生存之權利，是原告所執上開情
    節，亦難認被告所為之裁處有何違反比例原則。
  ⒊從而，被告依道交處罰條例第35條第1項第1款暨裁罰基準及
    處理細則等規定，裁處吊扣原告駕駛執照24個月，應屬適法
    。
七、綜上所述，被告認原告駕駛系爭車輛，於事實概要欄所示之
    時、地，有「汽機車駕駛人酒精濃度超過規定標準（0.15-0
    .25〈未含〉）」之違規事實，依道交處罰條例第35條第1項第
    1款、第24條第1項第2款、裁罰基準及處理細則暨其裁罰基
    準表等規定，以原處分裁處原告「罰鍰33,000元，吊扣駕駛
    執照24個月，並應參加道路交通安全講習」，核其認事用法
    均無違誤。原告猶執前詞指摘原處分不當，訴請撤銷原處分
    ，為無理由，應予駁回。
八、本件判決基礎已臻明確，兩造其餘之攻擊防禦方法及訴訟資
    料，經本院斟酌後，核與判決不生影響，無逐一論述之必要
    ，併予敘明。
九、本件第一審裁判費為300元，依行政訴訟法第98條第1項規定
    ，應由敗訴之原告負擔，爰確定第一審訴訟費用額如主文第
    2項所示。
據上論結，本件原告之訴為無理由，依行政訴訟法第237條之8第
1項、第98條第1項前段，判決如主文。
中　　華　　民　　國　　111 　年　　9 　　月　　7 　　日
                  行政訴訟庭　法　官　黃麗玲
上為正本係照原本作成。
如不服本判決，應於判決送達後20日內，向本院提出上訴狀並表
明上訴理由（原判決所違背之法令及其具體內容或依訴訟資料可
認為原判決有違背法令之具體事實），其未載明上訴理由者，應
於提出上訴後20日內向本院補提理由書（上訴狀及上訴理由書均
須按他造人數附繕本，如未按期補提上訴理由書，則逕予駁回上
訴），並應繳納上訴裁判費新臺幣750元。
中　　華　　民　　國　　111 　年　　9 　　月　　7 　　日
                              書記官　黃當易
附件（本院於111年8月17日審理時當庭勘驗警方蒐證錄影光碟之
勘驗筆錄）：
【有2名警員，其中一名配戴本件密錄器，下稱警員甲，另一名警員下稱警員乙。畫面時間自2021/10/02 05:23:13開始。畫面中可見一輛曳引車附掛車牌號碼00-00號拖車停在路邊，警員乙在上開車輛駕駛座旁查看一下後，朝上開車輛車尾移動，走向位在警車車頭前方之警員甲；原告爬進上開車輛駕駛座拿取證件後走向2位警察】 警員甲：有載嗎？有蓋著嗎？ 警員乙：蛤？ 警員甲：有載嗎？ 警員乙：有啊，蓋著。 警員甲：嘿啊。 警員甲：請問一下，你是老闆還是讓人家請的，你如果是老闆，你要去請啦，全部你名下公司的車都要去請，你如果不是老闆的話，你就...。 【05:24:04，原告將證件交給警員甲】 警員甲：你的子車呢？ 原告：子車、子車 沒有帶來。 警員甲：沒子車、為什麼沒有子車？ 原告：沒有帶來啦。 警員甲：你是替人家跑的喔？ 原告：嘿。開一下號牌污損的啦。 【05:24:23，原告口罩稍往下滑，露出鼻子，原告伸手拉上口罩，蓋住鼻子】 警員甲：這哪有在開號牌污損的，你都沒有在聽人家說這陣子...彰化縣這陣子都在找砂石車嗎？ 原告：都在找砂石車的麻煩就對了。 警員甲：不是在找砂石車的麻煩，因為...。 原告：不然是怎麼樣？ 警員甲：新聞你都沒有在看，我現在給你錄音錄影。 原告：嘿，你就沒有關係，你自己說的啊。 警員乙：你現在是怎麼樣、你現在是怎麼樣？ 原告：什麼叫怎麼樣，你不是要開單，你就開啊。 警員乙：我同事是跟你說你都最近沒有在看新聞，我們彰化最近在針對...違規取締，在跟你告知這樣。 【05:24:57，原告口罩稍往下滑，露出鼻子，原告伸手拉上口罩，蓋住鼻子】 警員甲：砂石車在彰化，讓人倒土倒成這個樣子，你都沒有在看新聞嗎，跟你講一下，你無線電應該有聽到吧，這陣子大家...剛才已經開3張了，你無線電都沒有聽到。 【警員乙在原告旁邊開立罰單】 原告：沒有啦，我沒有在用無線電啦。 警員甲：你私人的，你可能比較不知道，你替人家跑。 原告：我跟你講啦，不然你如果要開，開60條2項3款的啦。 警員乙：要開哪一條不是你說...。 警員甲：這不是你在說的問題啦，說真的你口氣...你現在在那個東西。 原告：啊好，開快一點就好了、開快一點就好了。 警員甲：好意要跟你講你就不聽，對不對。 原告：你就要開單而已啦，什麼好意。 警員甲：開單我就...開單一定要...開單我剛才跟你解釋說要申請，申請一次就3個月，你如果...。 【05:25:47原告將口罩往下拉一點，露出鼻子及部分嘴巴，情緒開始激動、講話開始大聲(本院卷附擷圖1、2)】 原告：有申請跟沒有申請是差在哪裡，你跟我說？ 警員甲：有申請你就可以走。 原告：沒有申請你們現在是跟中國一樣都在亂弄喔。 警員甲：你現在...你在說什麼，什麼跟中國一樣都在。 原告：你要錄影也沒有關係啦。 警員甲：你說什麼跟中國一樣，你現在是在侮辱我嗎。 警員乙：你現在是怎麼樣。 原告：有申請的也在走，沒有申請的也在走。 警員甲：你有喝酒吼、你有喝酒吼【05:26:06】，你現在是在侮辱我。 原告：沒有啦，喝什麼酒，一大早在喝什麼酒。 警員甲：說什麼中國，我現在在臺灣呢，開一個單子而已，巴結就...禁駛就禁駛嘛，禁駛就禁駛，你這個態度的問題，你今天說難聽一點，你今天不管什麼態度，你去什麼地方，你用這種態度買東西人家會理你嗎，你要拜託人家，人家要理你嗎。【05:26:26原告將口罩載好，蓋住口鼻，情緒開始較平緩、講話開始較小聲】 原告：好啦，開就開了啦。 警員甲：對啊，你就不要說那些了。 原告：就不用再講了。 警員甲：好，不要講，你不要講我也不要講，我現在錄音錄影就好了。你車上載什麼東西？ 【05:26:42，原告伸手拉上口罩】 原告：空車啦。 警員甲：空車你怎麼蓋起來？比較安全就對了。 原告：網子比較不會弄壞。 警員甲：好，因為你有蓋起來，所以我問你一下，這是我們責任的東西。 【05:26:55，原告口罩稍往下滑，露出鼻子，原告伸手拉上口罩，蓋住鼻子】 原告：不然...(聽不清楚)也沒有關係啊。 警員甲：我怎麼覺得有酒味啊。【05:26:56】 原告：你自己喝酒卡有影啦，酒味。 警員乙：你現在是怎麼樣。 警員甲：測一下、測一下、測一下、測一下。 【05:27:09，警員甲走到警車拿取簡易酒測棒】 警員甲：大車應該是不敢喝酒啦，太嚴重了，應該沒有，不過就是真的有味道啊。 【05:27:38，警員甲拿取簡易酒測棒後返回警車車頭前方，原告已離開原來的位置，不在畫面中】 警員甲：啊人呢？ 【05:28:26，原告由砂石車駕駛座外一邊吃檳榔一邊走到警員甲旁邊，口罩往下拉至下巴】 警員甲：還是你吃檳榔的東西、味道。真的有味道啦，我不是故意要，真的有味道啦，講真的，來啦，你這裡吹一下就好了。【05:28:32】 原告：沒有啦，讓我漱口一下，那檳榔都有味。 警員甲：這種不是那種啦，這種不是酒精測試器，這是臨時的東西。 原告：也是漱口一下好啦。 【警員乙到警車拿取瓶裝水】 警員甲：你昨天到底有喝還是沒有喝？ 原告：昨天就7、8點那時啦，喝7、8點那時就睡了。 警員甲：這樣好，你先漱口一下好了。 警員乙：礦泉水。 【05:29:03，警員乙拿一罐瓶裝水交給原告漱口，警員甲請原告站進來一點，比較安全，05:29:12，原告第1次手拿瓶裝水到路邊漱口(本院卷附擷圖3)】 原告：再一罐啦。 警員乙：就讓你漱口了你還...水你把它喝下去了。這是那個簡單的而已。 警員甲：你先試一下，你如果真的有的話，沒有感覺就沒有感覺，有感覺你如果需要...。 原告：再漱口一下、再漱口一下啦，我這個檳榔剛才吃很重。警員乙：跟你說那是簡易的你聽不懂。 原告：蛤？ 警員乙：那是酒精棒而已啦。 原告：那個就是口腔都有檳榔。 警員甲：漱一漱你不要喝下去嘛，我看車上還有沒有，你自己車上都沒有水？ 【05:30:02，警員甲走到警車拿取另一罐瓶裝水】 警員甲：是要讓你漱口不是要讓你喝的啦，你漱好再吐掉啦。原告：怎麼那麼小罐。 警員甲：什麼小罐，你當作都不用錢的喔。 【05:30:34，原告第2次手拿瓶裝水到路邊漱口(本院卷附擷圖4)】 原告：昨天喝到8點睡了，不然哪有一大早在喝酒的。 警員甲：你也巴結一點，你不需要真的為了這種東西，等一下你這台車讓我扣起來，你就被你老闆...來，這裡吹。 【05:30:57，警員甲拿簡易酒測棒靠近原告嘴巴，原告朝簡易酒測棒吹氣進行簡易酒精測試，隨後簡易酒測棒燈光閃爍(本院卷附擷圖5)】 警員甲：這麼高啊。 原告：多少？ 警員甲：這麼高啊。 警員乙：有酒精反應啦。 警員甲：有酒精反應。 警員乙：這樣我來跟你實施酒測啦。 原告：哪裡反應。 警員乙：你何時喝酒的？ 原告：昨晚。 警員甲：昨晚幾點？ 原告：昨晚差不多8點那時。 警員乙：喝到幾點結束？ 原告：沒有啦，8點就喝一下子而已，就8點半那裡。 警員乙：幾點喝到幾點結束？ 原告：8點半那裡。 警員乙：喝到昨晚8點半那？ 原告：嗯。 警員乙：10月1日晚上8點半喝完的，現在是10月2日早上5點28分，現在喝酒超過15分鐘了，水也讓你漱口了，我們等一下跟你實施酒測。【05:31:27】 原告：甘有需要這樣？ 警員甲：這不是這樣的問題啊。 原告：水再2罐給我啦。 警員甲：沒有再給你那麼多水啦，現在不一樣的東西，程度不一樣了啦。你有權利拒測啦，不過拒測我們會把你扣車。【05:32:03】 原告：拒測就麻煩了，拒測。 【警員乙準備酒精測試器】 警員乙：(聽不清楚)。 原告：你再一罐給我啦。 警員甲：這個不是喝水的問題，現在都錄音錄影，我不可能做違法的事情，現在要酒測，要正式測了啦。 警員乙：來，邱進中先生，現在是民國110年10月2日早上5點29分，你因為違規行駛...專用車違規行駛，警方將你攔下而聞到你身上有酒氣，經以酒精棒檢測你有酒精反應，你幾點開始喝的？昨晚？【05:32:38(本院卷附擷圖6)】 原告：嘿。 警員乙：昨晚喝，喝到幾點？ 原告：喝到8點半。 警員乙：昨晚8點半啦，現在是10月2日早上5點多了，這是新的檢測器的吹嘴，你自己拆開。也給你2罐水漱口了啦。 警員甲：吹嘴，你自己拆開，先讓你確認是新的。 【05:33:14，警員乙拿一個全新未開封之吹嘴給原告，原告親自拆開，05:33:27，原告將吹嘴交給警員乙，警員乙在原告面前將吹嘴裝上酒測器(本院卷附擷圖7)】 警員乙：你有吹過這個嗎？有吹過嗎？ 原告：不曾啦。 警員乙：沒有吹過，我教你喔，我們的嘴含著這吹管，深呼吸一口氣，朝裡面吐氣，大概3至5秒，才會吐出數值，來，邱先生，深呼吸，來，含住吹管，吹出來、吹出來。 【05:33:48，原告含住吹管吐氣，進行第1次酒精測試(本院卷附擷圖8)】 警員乙：吹出來，你這樣失敗，無效，你要持續吐氣，等一下會跟你說好，好不好。來，深呼吸，含著，深呼吸。 【05:34:02，原告含住吹管吐氣，進行第2次酒精測試(本院卷附擷圖9)】 警員乙：氣要吹出來吹出來，你手不要推我，好不好，來喔。【05:34:08，原告第2次酒精測試結束，警員乙及原告查看酒測數值】 警員乙：0.18啦、0.18啦。 警員甲：要告知權利，你喝太多了啦，難怪聞到酒味,你現在涉嫌公共危險罪喔。 警員乙：0.18沒有公共危險。 警員甲：0.18沒有嗎？ 警員乙：開單跟扣車而已。 警員甲：18呢？ 警員乙：是0.25，不是28啦。 警員甲：喔、喔、喔。 原告：...(聽不清楚)好不好？警 員乙：沒辦法。【05:34:47，警員乙列印酒測單】 原告：這樣要罰多少萬？ 警員乙：你5年內有沒有被人家開過？ 原告：之前有1次啊。 警員乙：多久了？ 警員甲：5年內有加重喔。 警員乙：來，邱先生，這機器列印的，剛才有按歸零，測出來0.18，酒測值0.18，這裡簽名。【05:35:24，原告在酒測單第1聯簽名】 警員乙：來，再來，一樣的東西提示2聯，測出來0.18，這裡簽名。【05:35:38，原告在酒測單第2聯簽名】 原告：那要扣車啊？ 【畫面時間2021/10/0205:35:49檔案結束】